【裁判字號】    97,訴,2766
【裁判日期】    970813
【裁判案由】    搶奪
【裁判全文】
臺灣臺中地方法院刑事判決              97年度訴字第2766號
公  訴  人  臺灣臺中地方法院檢察署檢察官
被      告  丙○○
                    3號
                    （現於臺灣臺中監獄臺中分監執行中）
上列被告因搶奪案件，經檢察官提起公訴（97年度偵字第14838號）
，被告於本院行準備程序時就被訴事實為有罪之陳述，經裁定由
受命法官獨任行簡式審判程序，判決如下：
    主    文
丙○○意圖為自己不法之所有，而搶奪他人之動產，累犯，處有
期徒刑壹年陸月。
    犯罪事實
一、丙○○前於民國（下同）八十九年間因施用第一、二級毒品
    案件（下稱第一案），經本院以八十九年度訴字第一七八一
    號刑事判決分別判處有期徒刑一年、五月，並定應執行刑為
    有期徒刑一年三月，於八十九年十月三十一日確定；又於同
    年間因竊盜案件（下稱第二案），經本院以八十九年度易字
    第二０三０號刑事判決判處有期徒刑一年，緩刑四年，於九
    十年四月十四日確定，嗣上開緩刑經撤銷，其第一案與第二
    案經定應執行刑為有期徒刑二年二月（下稱第三案）。復於
    九十年間因施用第一、二級毒品案件（下稱第四案），經本
    院以九十年度訴字第一四七九號刑事判決分別判處有期徒刑
    一年二月、八月，並定應執行刑為有期徒刑一年八月，於九
    十年十一月二十一日確定；再於同年間因竊盜、偽造文書案
    件（下稱第五案），經臺灣高等法院臺中分院以九十一年度
    上易字第一０八三號刑事判決分別判處有期徒刑一年六月、
    五月，並定應執行刑為有期徒刑一年十月，嗣第四與第五案
    經定應執行刑為有期徒刑三年六月（下稱第六案），入監執
    行後，前揭第三案與第六案接續執行，於九十五年一月六日
    因假釋出獄，嗣經撤銷假釋，殘刑為有期徒刑一年五月十九
    日，尚未執行殘刑前，因中華民國九十六年罪犯減刑條例九
    十六年七月十六日施行，上開第四案及第五案經台灣高等法
    院台中分院以九十六年聲減字第三九一三號裁定各減為有期
    徒刑四月、有期徒刑七月、有期徒刑二月十五日、有期徒刑
    九月，定應執行刑為有期徒刑一年九月確定，是上開原定殘
    餘之刑一年五月十九日即無執行之必要（蓋原三年六月刑期
    減為一年九月，減刑一年九月之刑期大於前揭殘刑），應認
    其於上開減刑條例施行之日即九十六年七月十六日即已執行
    完畢。詎竟仍不知悔改，於九十七年五月四日下午一時十五
    分許，騎乘其向不知情之友人甲○○所借用之車牌號碼ＹＪ
    Ｊ─二０二號普通重型機車，行經台中縣豐原市○○路國民
    新村十四號前，見乙○○手提著皮包獨自走在路邊，因缺錢
    花用，竟意圖為自己不法之所有，將其所有原戴在面部之口
    罩（未扣案已丟棄）一紙掛在機車之牌照上遮掩車牌，並騎
    車自後方靠近乙○○，趁乙○○不及防備之際，徒手搶奪乙○○所有而提在手上之皮包一個（內有現金約新台幣一千五
    百五十元，諾基亞廠牌，型號六二六０之銀色手機一支（內
    含0000000000號ＳＩＭ卡）、國民身分證、健保
    卡、汽機車駕駛執照、合作金庫提款卡及台中商銀提款卡各
    一張）。得手後，迅速騎車逃離現場，並將該搶得之皮包內
    之現金新台幣一千五百五十元取出後，其餘物品丟棄在台中
    縣豐原市○○街二四０巷一一八號前之排水溝內。嗣經警方
    接獲乙○○報案後，經調路口監視錄影畫面而循線查獲。
二、案經台中縣警察局豐原分局移送臺灣臺中地方法院檢察署檢
    察官偵查起訴。
    理    由
一、證據能力之說明：按現行刑事訴訟法為保障被告之反對詰問
    權，排除具有虛偽危險性之傳聞證據，以求實體真實之發現
    ，於該法第一百五十九條第一項明定被告以外之人於審判外
    之言詞或書面陳述，除法律有規定者外，不得作為證據。而
    刑事訴訟法第一百五十九條之一至第一百五十九條之四有傳
    聞法則之例外規定，然被告以外之人於審判外之陳述，雖不
    符前四條之規定，而經當事人於審判程序同意作為證據，法
    院審酌該言詞陳述或書面陳述作成時之情況，認為適當者，
    亦得為證據；當事人、代理人或辯護人於法院調查證據時，
    知有第一百五十九條第一項不得為證據之情形，而未於言詞
    辯論終結前聲明異議者，視為有前項之同意，刑事訴訟法第
    一百五十九條之五定有明文。查本案被害人乙○○及證人甲○○於警詢中之證述，屬於審判外之陳述，為傳聞證據，然
    被告、檢察官於本院審理時未表示意見，顯不爭執，且迄至
    言詞辯論終結前亦未曾聲明異議，本院審酌上開證據資料製
    作時之情況，尚無違法不當及證明力明顯過低之瑕疵，亦認
    為以之作為證據應屬適當，且指訴及證述內容係針對被告是
    否有搶奪犯行之事實，為證明犯罪事實所必要，揆諸上開規
    定，爰依刑事訴訟法第一百五十九條之五規定，認上揭證據
    資料例外認有證據能力，合先敘明。
二、上揭事實業據被告於偵審中坦承不諱，核與乙○○於警訊中
    指訴被搶情節及證人甲○○於警訊中之證述情節相符，並有
    路口監視錄影光碟一片及翻拍照片八幀、車籍查詢─基本資
    料詳細畫面一紙附卷可憑，堪信被告自白與事實相符，本案
    事證明確，被告犯行洵堪認定。
三、核被告所為係犯刑法第三百二十五條第一項之搶奪罪。查被
    告丙○○前於八十九年間因施用第一、二級毒品案件（下稱
    第一案），經本院以八十九年度訴字第一七八一號刑事判決
    分別判處有期徒刑一年、五月，並定應執行刑為有期徒刑一
    年三月，於八十九年十月三十一日確定；又於同年間因竊盜
    案件（下稱第二案），經本院以八十九年度易字第二０三０
    號刑事判決判處有期徒刑一年，緩刑四年，於九十年四月十
    四日確定，嗣上開緩刑經撤銷，其第一案與第二案經定應執
    行刑為有期徒刑二年二月（下稱第三案）。復於九十年間因
    施用第一、二級毒品案件（下稱第四案），經本院以九十年
    度訴字第一四七九號刑事判決分別判處有期徒刑一年二月、
    八月，並定應執行刑為有期徒刑一年八月，於九十年十一月
    二十一日確定；再於同年間因竊盜、偽造文書案件（下稱第
    五案），經臺灣高等法院臺中分院以九十一年度上易字第一
    ０八三號刑事判決分別判處有期徒刑一年六月、五月，並定
    應執行刑為有期徒刑一年十月，嗣第四與第五案經定應執行
    刑為有期徒刑三年六月（下稱第六案），入監執行後，其前
    揭第三案與第六案接續執行，於九十五年一月六日因假釋出
    獄，嗣經撤銷假釋，殘刑為有期徒刑一年五月十九日，尚未
    執行殘刑前，因中華民國九十六年罪犯減刑條例九十六年七
    月十六日施行，上開第四案及第五案經台灣高等法院台中分
    院以九十六年聲減字第三九一三號裁定各減為有期徒刑四月
    、有期徒刑七月、有期徒刑二月十五日、有期徒刑九月，定
    應執行刑為有期徒刑一年九月，是上開原定殘餘之刑一年五
    月十九日即無執行之必要（蓋原三年六月刑期減為一年九月
    ，減刑一年九月之刑期大於前揭殘刑），應認其於上開減刑
    條例施行之日九十六年七月十六日即已執行完畢，有台灣高
    等法院被告全國前案紀錄表一份在卷可憑，其於有期徒刑執
    行完畢後之五年內再故意犯本件有期徒刑以上之罪，為累犯
    ，依法加重其刑。爰審酌被告素行不良，有多次毒品及竊盜
    前科紀錄，於九十五年一月六日甫假釋出獄，竟仍屢次犯案
    經判刑確定，有上開前科紀錄可憑，本案犯罪係臨時起意，
    以機車靠近被害人之方式為搶奪行為，對社會治安危害重大
    ，惡性非輕，惟所得財物不多，犯後業經坦承犯行，態度尚
    稱良好等一切情狀，量處如主文所示之刑。本案犯罪所用之
    口罩一個，形式不明，且未扣案，且業經棄置至排水溝，業
    據被告供明在卷，不予宣告沒收，附此敘明。
據上論斷，應依刑事訴訟法第二百七十三條之一第一項、第二百
九十九條第一項前段，刑法第三百二十五條第一項、第四十七條
第一項，判決如主文。
本案經檢察官丁○○到庭執行職務。
中    華    民    國    97    年    8    月    13   日
                  刑事第七庭    法  官  陳如玲
上正本證明與原本無異。
如不服本判決，應於收受送達後10日內向本院提出上訴書狀（應
敘述具體理由並附繕本）。
上訴書狀如未敘述理由，應於上訴期間屆滿後20日內補提理由書
於本院。
                                書記官  童淑芬
中    華    民    國    97    年    8    月    13    日
附錄論罪科刑法條中華民國刑法第325條
（普通搶奪罪）
意圖為自己或第三人不法之所有，而搶奪他人之動產者，處6月
以上 5 年
以下有期徒刑。
因而致人於死者，處無期徒刑或7年以上有期徒刑，致重傷者，
處 3 年以
上 10 年以下有期徒刑。
第 1 項之未遂犯罰之。


司法院資訊處製作；財團法人民間司法改革基金會備份。
